臺灣高雄地方法院刑事裁定　　　　　　　　　　　　　　九十一年度自字第二二號
　　自　訴　人　丙○○○
　　自訴代理人　陳水生
　　被　　　告　乙○○
右列被告因侵占案件，經自訴人提起自訴，甲○裁定如左：
    主  文
本件自訴駁回。
    理  由
一、本件自訴意旨略以：自訴人翁段麗凰於民國八十一年十一月間因家中重新裝潢整
    修，由被告乙○○承攬全部工程並負責找人裝設廚房流理台，約定全部價款為新
    台幣（下同）一百餘萬元，於八十二年初全部完工，並業由自訴人陸續交付現款
    給付完畢，詎料被告竟未將流理台部分之五萬元價款給付廚具公司，致廚具公司
    工人於完工後復前往自訴人家中欲將廚具拆回，經自訴人當場給付五萬元後，廚
    具公司人員始行離開，因認被告涉有侵占、背信罪嫌云云。
二、按法院或受命法官於自訴案件第一次審判期日前訊問及調查結果，如認為案件有
    刑事訴訟法第二百五十二條至第二百五十四條之情形者，得以裁定駁回其自訴，
    同法第三百二十六條第三項定有明文。
三、訊據被告乙○○堅決否認有何侵占、背信犯行，辯稱流理台係由其向三暉廚具行
    訂購，當初其開具五萬元之支票給付流理台價款，但因支票跳票，故廚具公司才
    派人至自訴人家中詢問此筆金額該如何處理，嗣後因其另行給付現金清償完畢，
    廚具公司才未拆除廚具，並無何侵占、背信之情事等語。經查：自訴人於八十一
    年十一月間就家中裝潢整修及廚具裝設之工程與被告定立承攬契約，其中木工裝
    潢部分由被告負責施工，廚具部分則由被告再行轉包廚具公司裝設，全部價款均
    於施工期間由自訴人給付被告清償完畢一節，業經被告當庭供陳無誤，是自訴人
    所指訴與被告間定有承攬契約一節，應屬實在。又被告於八十一年底向三暉廚具
  行老闆蔡皆鮑訂購流理台一組，總價四萬五千元，並要求裝設地點為自訴人住家
    地址，嗣後因被告支票跳票，蔡皆鮑遂至自訴人家中瞭解情況，但因自訴人表示
    業將全部價款給付被告，故只得自認倒楣，並未拆除流理台，亦未另向自訴人收
    取金錢，而被告則於今年年初將全部金額清償完畢等語，業據證人蔡皆鮑到庭結
    證明確，復有被告所提切結書一紙在卷可稽。自訴人於甲○調查中雖不否認蔡皆
    鮑未拆除流理台且未另行收錢一事，然復改稱係另有三名自稱廚具公司人員之年
    輕人前來拆除流理台，經自訴人當面交付一萬元後始行離開云云，惟自訴人既未
    能確定該三名年輕人是否為廚具公司人員，亦未要求三人書寫收據等情，此經自
    訴人當庭陳述屬實，則自訴人有無另行給付金錢與蔡皆鮑員工及其用途為何，已
    非無疑。而被告是否未如期給付流理台價款，則屬被告與蔡皆鮑間之民事債務關
    係，與自訴人應屬無涉，是尚難僅憑自訴人之指訴，遽予為被告侵占、背信犯行
    之認定。再參酌自訴人一家因被告積欠借款未還一事，屢次對被告提出詐欺、背
    信等自訴案件，並經甲○先後以八十九年度自字第三七號、八十九年度自字第二
    ０五號、八十九年度易字第四五三九號、九十年度自字第三七一號分別判決無罪
    、不受理確定，亦徵自訴人實欲利用自訴程序達到促使被告出面償還債務之目的
    。甲○經審酌自訴人所提出之自訴狀、卷附之證據資料及自訴人於甲○行調查證
    據程序時所為之陳述，並依職權調取前開相類似之判決核閱後，認被告犯罪嫌疑
    不足，無進行審判程序之必要，依首開規定及說明，自應依法裁定駁回自訴。
據上論結，依刑事訴訟法第三百二十六條第三項、第二百五十二條第十款，裁定如主
文。
中      華      民      國      九十一      年    三    月    二十七    日
                                        臺灣高雄地方法院刑事第一庭
                                            審判長法  官    林  水  城
                                                  法  官    陳  玉  聰
                                                  法  官    謝  雨  真
右正本證明與原本無異。
如不服本裁定，應於裁定送達後五日內，向甲○提出抗告狀。
                                                  書記官    陳  威  志
中    華    民    國      九十一      年      三      月     二十七     日
